臺灣桃園地方法院宣示判決筆錄　　　94年度訴字第1455號
公　訴　人　台灣桃園地方法院檢察署檢察官
被　　　告　丁○○
　　　　　　丙○○
上列被告因違反入出國移民法案件，於中華民國94年9 月21日
10許，在本院第14法庭宣示判決，出席職員如下：
　　　　　法　官　尹　良
　　　　　書記官　廖宜政
　　　　　通　譯
法官起立朗讀判決主文、犯罪事實要旨、處罰條文、附記事項，
及告以上訴限制、期間並提出上訴狀之法院，且諭知記載其內容
：
一、主  文：
丁○○、丙○○共同連續在機場以交付證件，利用航空器運送非
運送契約應載之人至他國，均處有期徒刑陸月，如易科罰金均以
參佰元折算壹日。均緩刑肆年。
二、犯罪事實要旨：丁○○、丙○○與乙○○（乙○○部分另行
    審結）為朋友關係，而乙○○與姓名年籍不詳綽號「羅伯」
    、「阿進」、英文名「JONE」等成年男子共組跨國人蛇集團
    ，丁○○、丙○○竟受乙○○之指使，共同基於在機場以交
    付證件，利用航空器運送非運送契約應載之人偷渡至他國之
    概括犯意聯絡，為下列犯行：
(一)、丁○○、丙○○於九十三年九月二十八日，在中正機場交付
    登機證部分：
、乙○○於九十三年九月二十八日前某日某時許，以新臺幣三
    千元之代價，徵得丁○○、丙○○同意後，先由乙○○分別
    以丁○○、丙○○名義，訂購英文署名「CHUEH ，HUANG-JU
    NG」、「SHIH，YU-H UI 」之新加坡航空公司（下稱：新航
    ）九十三年九月二十八日二十二時五十五分，由台北飛往美
    國洛杉磯之SQ-30 號班機機票各一張，乙○○並於同年九月
    二十八日某時許，在桃園縣大園鄉中正國際機場（下稱中正
    機場）某處，將上開機票分別交予丁○○、丙○○，隨即由
    丁○○、丙○○本人親自在中正機場一樓新航櫃台辦理SQ-3
    0 號班機劃位登機手續，迨手續辦妥分別取得英文署名為「
    CHUEH ，HUANG-JUNG」、「SHIH，YU-HUI」之前揭班機之登
    機證後，丁○○、丙○○隨即於同日某時許，在中正機場內
    某處，一同將該班機機票及登機證交予乙○○，由乙○○及
    上開人蛇集團員負責將該機票及登機證交付予大陸地區人民
    湯玉鶯、李秋勇，欲利用航空器運送非運送契約應載之湯玉
    鶯、李秋勇至他國。
、嗣乙○○於上開時、地取得丁○○、丙○○所交付之上開機
    票、登機證各二張後，隨即將該登機證、機票攜至中正機場
    外之某加油站內，交予「阿進」，由「阿進」以前已於泰國
    某處所偽造之我國內政部警政署航空警察局查驗隊查驗員之
    出國查驗章，蓋用偽造印章產生印文之方式，分別在前開登
    機證二張上，偽造查驗日期均為「2004年9 月28日」之出國
    查驗章印文各一枚，計二枚，用以表示已經證照查驗人員審
    核通過得合法出境證明用之公文書，再由「阿進」將該登機
    證、機票各二張併同前已自不詳管道取得之英文署名為「CH
    OU，JIA-LIN 」之前揭班機機票、登機證各一張裝入「阿進
    」事先備妥之牛皮信封後，交回乙○○，由乙○○將該裝有
    上開班機機票及登機證各三張之牛皮信封，放置於中正機場
    某廁所內，同時聯絡與其亦有前開犯意聯絡，已依乙○○指
    示在中正機場等候之甲○○（另行審結）前往上開廁所內取
    得該牛皮信封，由甲○○將裝有前開前往美國之機票、登機
    證各三張之牛皮信封帶進中正機場機場管制區內，同時交付
    與於九十三年九月二十八日自泰國搭乘華航CI696 班機於同
    日抵達中正機場，依「羅伯」指示在該管制區內之轉機休息
    區等候，欲偷渡前往美國之大陸地區人民李秋勇、湯玉鶯及
    與李秋勇、湯玉鶯同行亦由「羅伯」安排欲偷渡前往美國之
    大陸地區人民林琳，湯玉鶯、李秋勇取得上開機票、登機證
    後，李秋勇帶同「羅伯」前已在泰國交付自不詳管道取得其
    上蓋有偽造之中華民國出國查驗章印文一枚之變造中華民國
    護照一本（護照號碼為000000 000號，經變造成中文署名「
    闕黃隆」、英文譯名「CHUEH ，HUANG-JUNG」）；湯玉鶯帶
    同「羅伯」前已在泰國交付自不詳管道取得其上蓋有偽造之
    中華民國出國查驗章印文一枚之變造中華民國護照一本（護
    照號碼為M00000000 號，經變造成中文署名「施玉慧」、英
    文譯名「SHIH，YU- HUI 」），欲搭乘上開新航SQ-30 號班
    機，以該班機之航空器運送非運送契約應載之湯玉鶯、李秋
    勇前往美國。嗣警接獲線報，於九十三年九月二十八日二十
    二時許，在中正機場過境安檢線前，盤查湯玉鶯、李秋勇及
    與湯玉鶯、李秋勇同行之林琳等三人，發現渠等三人所持登
    機證與護照所登載資料不符，始查知上情，湯玉鶯、李秋勇
    因而未能偷渡至美國，丁○○、丙○○前開犯行乃未得逞。
    當場並扣得湯玉鶯、李秋勇所持上開登機證、變造護照各一
    本及林琳持有之英文署名為「CHOU，JIA-LIN 」各蓋有上開
    出國查驗章印文各一枚之前揭班機之登機證及變造之護照各
    一份。
(二)、丁○○、丙○○於九十三年十二月八日，在中正機場交付登
    機證部分：
、乙○○於前開指使丁○○、丙○○為上開交付登機證之犯行
    後，因恐其另案遭通緝被緝捕到案，無法再次指使丁○○、
    丙○○為交付登機證之犯行，遂於前開犯行後某時，先將丁○○、丙○○之聯絡方式，告知上開人蛇集團中之「JONE
    」，並指示「JONE」需用丁○○、丙○○時，可直接與丁○○、丙○○聯絡，嗣於九十三年十二月三、四日間某日某時
    許，由「JONE」電話聯繫丁○○，告知將以上開同一代價，
    請丁○○、丙○○以上開相同方式交付登機證，丁○○同意
    並亦徵得丙○○同意後，先由「JONE」分別以丁○○、丙○○名義，訂購英文署名「CHUEH ，HUANG-JUNG」、「SHIH，
    YU-HUI」之馬來西亞航空公司（下稱：馬航）九十三年十二
    月八日二十時三十分，由台北飛往美國洛杉磯之MH-094號班
    機機票各一張，「JONE」並於同年十二月八日某時許，在中
    正機場某處，將上開機票分別交予丁○○、丙○○，隨即由
    丁○○、丙○○本人親自在中正機場一樓馬航櫃台辦理MH-0
    94號班機劃位登機手續，迨手續辦妥分別取得英文署名為「
    CHUEH ，HUANG-JUNG」、「SHIH，YU-HUI」之前揭班機之登
    機證後，丁○○、丙○○隨即於同日某時許，在中正機場內
    某處，分別將該班機機票及登機證交予「JONE」，由「JONE
    」及上開人蛇集團成員負責將該機票及登機證一同交付予大
    陸地區人民劉永兵（英文署名LIU ，YONG-BIN）、陳惠（英
    文署名英文署名CHEN，HUI）， 藉以利用航空器運送非運送
    契約應載之劉永兵、陳惠至他國。
、嗣「JONE」於上開時、地取得丁○○、丙○○所交付之上開
    機票、登機證各二張後，隨即以不詳之方式，在前開登機證
    二張上，偽造查驗日期均為「2004年12月8 日」之出國查驗
    章印文各一枚，計二枚，用以表示已經證照查驗人員審核通
    過得合法出境證明用之公文書，再以不詳之方式，一同交付
    予大陸地區人民劉永兵、陳惠，劉永兵、陳惠遂搭乘馬航MH
    -094號班機，以該班機之航空器運送非運送契約應載之劉永
    兵、陳惠前往美國。
三、處罰條文：
入出國及移民法第五十三條第一項，刑法第二十八條、第五十六
條、第七十四條第一款、第二款。
四、附記事項：
(一)、按共同正犯之意思聯絡，原不以數人間直接發生者為限，即
    有間接之聯絡者，亦包括在內。如甲分別邀約乙、丙犯罪，
    雖乙、丙間彼此並無直接之聯絡，亦無礙於其為共同正犯之
    成立（最高法院七十七年台上字第二一三五號著有判例參照
    ）。被告丁○○、丙○○互為在機場以交付證件，利用航空
    器運送非運送契約應載之人至他國之犯意聯絡，並均與乙○○、「JONE」直接發生意思聯絡，乙○○、「JONE」又與「
    羅伯」、「阿進」、甲○○等人有意思聯絡，則被告丁○○
    、丙○○除與乙○○、「JONE」互有直接犯意聯絡，又以前
    開方式與「羅伯」、「阿進」、甲○○有間接之意思聯絡，
    而由甲○○、「JONE」先後交付該被告丁○○、丙○○名義
    之登機證予非運送契約應運送之大陸地區人民湯玉鶯、李秋
    勇、劉永兵、陳惠，欲使湯玉鶯、李秋勇及使劉永兵、陳惠
    ，以此方式至美國。被告丁○○、丙○○就欲使湯玉鶯、李
    秋勇至美國部分，與乙○○、「羅伯」、「阿進」、「JONE
    」等人蛇集團成員及甲○○均為共同正犯；被告丁○○、丙○○就使劉永兵、陳惠至美國部分，與乙○○、「羅伯」、
    「阿進」、「JONE」等人蛇集團成員均為共同正犯。被告丁○○、丙○○已著手交付上開登機證予大陸地區人民湯玉鶯
    、李秋勇，然湯玉鶯、李秋勇在尚未登機前即為警查獲，而
    未至於使大陸地區人民湯玉鶯、李秋勇之非運送契約所應運
    送之人出境至美國之結果，其二人此部分犯罪尚屬未遂，公
    訴人認其二人此部分係犯入出國及移民法第五十三條第一項
    之既遂罪，雖有未洽，惟此僅係犯罪階段認定有誤，不生變
    更起訴法條之問題。被告丁○○、丙○○先後二次，均係各
    以一交付登機證行為，同時交付其二人所取得之上開登機證
    ，一次各偷渡二名大陸地區人民至美國而犯之，各均係同種
    想像競合犯，應依刑法第五十五條規定，從一重處斷。被告
    丁○○、丙○○先後二次，在機場以交付證件，利用航空器
    運送非運送契約應載之人至他國犯行，時間緊接，手法雷同
    ，觸犯犯罪構成要件相同之罪名，顯係基於概括犯意反覆實
    施，為連續犯，應依刑法第五十六條連續犯之規定，論以一
    罪，並加重其刑。
(二)、與湯玉鶯、李秋勇同行亦由「羅伯」安排欲偷渡前往美國之
    大陸地區人民林琳，所持之英文署名為「CHOU，JIA-LIN 」
    其上蓋有上開出國查驗章印文一枚之前揭班機之登機證，係
    由不詳姓名之人劃位取得後所交付，且依卷附資料顯示，該
    不詳姓名之人並非乙○○所安排，該不詳姓名之人所取得之
    登機證雖經乙○○所安排之甲○○轉交付予林琳，然乙○○
    、甲○○事前均不知所轉交之信封中有該登機證，被告丁○○、丙○○，甚至乙○○、甲○○均不知該不詳姓名之人為
    何人，事先亦未經告知亦有該人存在及另有林琳之人一起偷
    渡，是雖上開人蛇集團與該不詳姓名之人亦於同日涉有將登
    機證交付於他人而觸犯上開罪名之犯行，然此部份，尚無證
    據證明該不詳姓名之人，對於被告丁○○、丙○○本件交付
    登機證予大陸地區人民湯玉鶯、李秋勇之行為，與被告丁○○、丙○○間，有何直接、間接意思聯絡，或有何行為分擔
    ，則該不詳姓名之人就本件被告丁○○、丙○○交付登機證
    予湯玉鶯、李秋勇行為，並非共同正犯。而公訴意旨指被告
    丁○○、丙○○就該不詳姓名之人於九十三年九月二十八日
    ，在中正機場交付登機證予林琳之行為，與該不詳姓名之人
    有犯意聯絡，行為分擔，被告丁○○、丙○○此部份亦涉有
    入出國及移民法第五十三條第一項之罪嫌云云。唯依前開說
    明，亦無證據證明被告丁○○、丙○○就此部分，與該不詳
    姓名之人間，有何直接、間接之意思聯絡，或有何行為分擔
    ，尚不能證明被告丁○○、丙○○另犯有此部份犯行，因公
    訴人認此與被告有罪部分有實質上一罪關係，不另為無罪之
    諭知。
(三)、本案乙○○及前開人蛇集團成員，雖另有護照條例第二十四
    條第二項、第一項之變造護照；刑法第二百十六條、第二百
    十一條、第二百二十條第一項之行使偽造公文書犯行，然查
    ：上開扣案之大陸地區人民湯玉鶯、李秋勇持用之變造中華
    民國護照二本（護照號碼為000000 000號，經變造成中文署
    名「闕黃隆」、英文譯名「CHUEH ，HUANG-JUNG」；護照號
    碼為M0000000 0號，經變造成中文署名「施玉慧」、英文譯
    名「SHIH，YU- HUI 」），係由「羅伯」前已在泰國在其上
    分別蓋用偽造之中華民國出國查驗章印文各一枚後，在泰國
    即已交付湯玉鶯、李秋勇持用等情，業如前述，是該二本護
    照及其上之偽造之印文，應屬該人蛇集團所變造、偽造，並
    無證據足認被告丁○○、丙○○就變造護照及此部份之行使
    偽造公文書犯行，亦與前述人蛇集團成員間有犯意聯絡及行
    為分擔，是前述人蛇集團所涉變造護照、偽造公文書犯行，
    與被告丁○○、丙○○並無直接關係；另被告丁○○、丙○○先後所交付乙○○、「JONE」之上開登機證，雖於交付後
    ，遭上開人蛇集團偽蓋上開出國查驗章印文後，交湯玉鶯、
    李秋勇、劉永兵、陳惠持用，然被告丁○○、丙○○本案所
    參與部分，僅係單純受乙○○、「JONE」之指使，在中正機
    場劃位取得上開登機證後，交還乙○○、「JONE」，被告丁○○、丙○○先後交付上開登機證，先後二次均各取得三千
    元之報酬，隨即離開中正機場，不但並未參與後續之偽造公
    印文犯行，且被告丁○○、丙○○在本案中除認識乙○○並
    曾交付登機證予「JONE」外，對該人蛇集團之其他成員及組
    織分工情形一無所知，其二人顯非該人蛇集團之成員，雖知
    其二人所交付之登機證將轉交他人偷渡，然其二人既非該人
    蛇集團之之成員，對其所交付之登機證將供何人以何方式至
    外國之細節亦未參與且不知情，事前更不知悉其登機證將遭
    他人偽蓋上開出國查驗章印文後行使，即難認被告丁○○、
    丙○○就此部份之偽造公文書犯行，與前述人蛇集團成員間
    有何犯意聯絡及行為分擔，是前述人蛇集團所涉此部分偽造
    公文書犯行，亦與被告丁○○、丙○○並無直接關係，被告
    丁○○、丙○○即未涉有此部分犯行無誤。
(四)、持上開變造護照欲偷渡美國之大陸地區人民湯玉鶯、李秋勇
    及已偷渡至美國之劉永兵、陳惠，係被告丁○○、丙○○與
    上開共同被告等掩護出境之對象，非本件共犯，且查扣之登
    機證四張，均已分別交付予湯玉鶯、李秋勇、劉永兵、陳惠
    等取得，故該等登機證已非被告丁○○、丙○○或其他共同
    正犯所有，於本件不得宣告沒收。至於該等登機上偽造之中
    華民國出國查驗章印文各一枚；湯玉鶯、李秋勇所攜帶其上
    蓋有偽造之中華民國出國查驗章印文各一枚之變造中華民國
    護照二本（護照號碼為000000 000號，經變造成中文署名「
    闕黃隆」、英文譯名「CHUEH ，HUANG-JUNG」；護照號碼為
    M0000000 0號，經變造成中文署名「施玉慧」、英文譯名「
    SHIH，YU- H UI」），因被告丁○○、丙○○並非此部分所
    涉變造護照、偽造公文書之共犯，該等變造之護照及偽造之
    公印文，亦與被告丁○○、丙○○本件犯罪無關，自亦不得
    於本件諭知沒收。
五、協商判決除有刑事訴訟法第455 條之4 第1 項第1 款於本訊
    問程序終結前，被告撤銷協商合意或檢察官撤回協商聲請者
    ；第2 款被告協商之意思非出於自由意志者；第4 款被告所
    犯之罪非第455 條之2 第1 項所定得以協商判決者；第6 款
    被告有其他較重之裁判上一罪之犯罪事實者；第7 款法院認
    應諭知免刑或免訴、不受理者情形之一，及違反同條第2 項
    「法院應於協商合意範圍內為判決；法院為協商判決所科之
    刑，以宣告緩刑或2 年以下有期徒刑、拘役或罰金為限」之
    規定者外，不得上訴。
六、如有前項得上訴之情形者，得自收受判決送達之日起10日內
    ，向本院提出上訴書狀，上訴於第二審法院。
七、本案經檢察官徐文豪到庭執行職務。
中　　華　　民　　國　　94　　年　　9 　　月　　21　　日
                        臺灣桃園地方法院刑事第三庭
                            書記官　廖宜政
                            法  官  尹  良
上正本證明與原本無異。
                            書記官  廖宜政
中　　華　　民　　國　　94　　年　　9 　　月　　21　　日
